【裁判字號】    89,訴緝,7
【裁判日期】    890915
【裁判案由】    煙毒等
【裁判全文】
臺灣桃園地方法院刑事判決                            八十九年度訴緝字第七號
    公訴人  台灣桃園地方法院檢察署檢察官
    被  告  乙○○
右列被告因違反毒品危害防制條例案件，經檢察官提起公訴（八十六年度偵字第九三
六六號），及移送併辦（台灣桃園地方法院檢察署八十六年度偵字第一三七二六號、
八十六度偵字第一五八０二號、八十九年度毒偵字第一二二四號，台灣板橋地方法院
檢察署八十八年度毒偵字第一八六一號），本院判決如左：
        主  文
乙○○施用第一級毒品，免刑。又連續施用第二級毒品，免刑。扣案之第二級毒品安
非他命（毛重貳點捌公克）及安非他命貳包（毛重貳點壹公克）均沒收銷燬之；玻璃
球壹個及玻璃頭壹個均沒收。
        事  實
一、乙○○基於施用第一級毒品之犯意，於民國八十六年七月八日下午五時三十分許
    回溯一二０小時之某時內，在台灣某不詳處所，以不詳方法，施用第一級毒品海
    洛因。另基於施用第二級毒品之概括犯意，自八十六年四月初某日起，至八十九
    年一月十五日晚上八時許止，連續在桃園縣龍潭鄉○○路四０八巷三十八弄十五
    號三樓及苗栗縣竹南鎮中美里十六鄰保安林二三八號等處，將第二級毒品安非他
    命置於吸食器或錫箔紙點火燃燒吸食其氣體方式，施用第二級毒品安非他命多次
    。嗣分別於附表所示之時間、地點為警查獲，並扣得如附表所示之物品。
二、案經桃園縣警察局平鎮分局報請台灣桃園地方法院檢察署檢察官偵查起訴及移送
    併案審理，經本院裁定送觀察、勒戒後，認有繼續施用毒品傾向，再裁定送強制
    戒治期滿。
        理  由
一、訊據被告乙○○固坦承於前揭時、地施用第二級毒品安非他命，惟矢口否認施用
    第一級毒品海洛因，辯稱：伊並無施用第一級毒品云云。經查：（一）被告於八
    十六年七月八日下午五時三十分許，在警局採集之尿液，經送法務部調查局檢驗
    結果，呈煙毒及甲基安非他命陽性反應，此有該局檢驗通知書一紙，附卷可稽。
    又按初次吸食或施打煙毒者，經人體代謝作用於八小時內，即有約百分之八十之
    量排出，二十四小時之後，續有約剩餘量百分之九十再排出，七十二小時之後仍
    有殘餘微量排出，吸食或施打者個人體質不同，其排出時間會有所差異，尤其成
    癮者（抗藥性強）其於吸食後一百二十小時所採之尿液，配合較具公信力之儀器
    （如氣相質譜儀），仍可能被檢出，此有憲兵司令部八十年三月二十五日（八十
    ）鑑驗字第０九九九號函一紙，附卷可稽，基此堪認被告於前揭採尿時間，回溯
    一二０小時之某時內，確有施用第一級毒品海洛因一次之犯行，被告所辯不足採
    信。（二）而被告於如附表所示時、地，為警查獲或至台灣板橋地方法院檢察署
    觀護人室所採集之尿液，經分送法務調查局、桃園縣衛生局、昭信科技顧問股份
    有限公司及苗栗縣衛生局檢驗結果，均呈甲基安非他命陽性反應，此有檢驗通知
    書、不法藥物尿液檢定書、尿液檢驗通知書、濫用藥物陽性檢體檢驗報告附卷可
    稽，附有第二級毒品安非他命（毛重二．八公克）、安非他命二包（毛重二．一
    公克）、玻璃球一個及玻璃頭一個扣案可佐。是本件事證明確，被告施用犯行堪
    予認定。
二、查被告施用第一級毒品後，毒品危害防制條例已於八十七年五月二十日公布施行
    ，以之與行為時之肅清煙毒條例，相互比較結果，依刑法第二條第一項前段規定
    ，以裁判時之新法即毒品危害防制條例之規定有利於被告，自應適用該新法。又
    查，被告雖自八十六年四月初某日起施用第二級毒品，惟其最後一次即八十九年
    一月十五日施用第二級毒品犯行，既在毒品危害防制條例公布施行之後，應依行
    為終了時之裁判時法律論處（最高法院二十九年上字第三八六六號判例意旨參照
    ）。又查海洛因、安非他命係分屬毒品危害防制條例第二條第一款、第二款所列
    之第一級毒品及第二級毒品。核被告所為，係犯毒品危害防制條例第十條第一項
    之施用第一級毒品罪，及同條例第十條第二項之施用第二級毒品罪，其持有第一
    級毒品海洛因及第二級毒品安非他命既意在供己施用，其非法持有之低度行為，
    應為施用之高度行為吸收，均不另論罪，又公訴人起訴之事實雖未敘及被告如附
    表編號二至五所示之施用第二級毒品犯行，然該部分事實與公訴人起訴之事實既
    具有連續犯之裁判上一罪關係，應為起訴效力所及，本院自得一併審究。被告先
    後多次施用第二級毒品犯行，時間緊接，犯罪構成要件相同，顯係基於概括犯意
    為之，應依刑法第五十六條連續犯規定論以一罪，並加重其法定本刑。惟被告施
    用第一級毒品及第二級毒品犯行，經本院裁定送觀察勒戒後，認有繼續施用毒品
    傾向，經本院再裁定應入戒治處所施以強制戒治，經戒治期滿，此有台灣看守所
    附設勒戒所八十七年十月十四日桃所德勒字第一０八八號暨附「有無繼續施用毒
    品傾向證明書」各一紙，及台灣桃園女子戒治所八十九年八月二日桃女戒總籍出
    通字第八號戒治期滿出所通知書一紙，附卷可參，是被告前開施用毒品犯行，爰
    依毒品危害防制條例第二十條第一項、第二項、第二十二條第一項、第二項前段
    、第二十三條第一項、第三十五條第三款規定，應均為免刑之判決。
三、扣案之第二級毒品安非他命（毛重二．八公克）及第二級毒品安非他命二包（毛
    重二．一公克），均屬查獲之毒品，爰依毒品危害防制條例第十八條第一項前段
    規定均沒收銷燬之。又扣案之玻璃球一個及玻璃頭一個，均係被告所有供施用第
    二級毒品所用之物，業據其供明在卷，爰依刑法第三十八條第一項第二款規定均
    沒收。
四、被告經合法傳喚，無正當理由而不到庭，惟本院認為應諭知免刑之案件，爰依刑
    事訴訟法第三百零六條規定，不待其陳述逕行判決。
據上論斷，應依刑事訴訟法第二百九十九條第一項但書、第三百零六條，毒品危害防
制條例第十條第一項、第二項、第二十條第一項、第二項前段、第二十三條第一項、
第三十五條第三款、第十八條第一項前段，刑法第十一條前段、第二條第一項前段、
第五十六條、第三十八條第一項第二款、第三十九條，判決如主文。
本案經檢察官何祖舜到庭執行職務。
中      華      民      國    八十九    年      九      月     十五     日
                              臺灣桃園地方法院刑事第二庭
                                  法    官    傅  中  樂
右正本證明與原本無異。
如不服本判決，應於判決送達後十日內，向本院提出上訴狀。
                                  書 記 官    梁  麗  雲
中      華      民      國    八十九    年      九      月     十五     日
附論罪科刑依據之法條：
毒品危害防制條例第十條第一項、第二項
施用第一級毒品者，處六月以上五年以下有期徒刑。
施用第二級毒品者，處三年以下有期徒刑。
  附表
┌──┬───────┬─────────┬───────┬─────────────┐
│編號│查  獲  時  間│ 查  獲   地   點 │查  扣  物  品│備                      註│
├──┼───────┼─────────┼───────┼─────────────┤
│一  │八十六年七月八│ 桃園縣龍潭鄉聖亭 │    無        │經檢察官諭令新台幣（下同）│
│    │日下午三時許  │ 路四０八巷三十八 │              │二萬元交保，甲○以八十六年│
│    │              │   十五號三樓     │              │度偵字第九三六六號偵查起訴│
│    │              │                  │              │。                        │
├──┼───────┼─────────┼───────┼─────────────┤
│二  │八十六年十月八│    同  右        │    無        │經檢察官諭令五萬元交保，桃│
│    │日凌晨一時三十│                  │              │檢以八十六年度偵字一三七二│
│    │分許          │                  │              │六號移送本院併案審理。    │
├──┼───────┼─────────┼───────┼─────────────┤
│三  │八十六年十一月│    同  右        │安非他命（毛重│經檢察官諭令二萬元交保，桃│
│    │二十五日下午六│                  │二．八公克）、│檢以八十六年度偵字第一五八│
│    │時許          │                  │玻璃球一個。  │０二號移送併案審理。      │
├──┼───────┼─────────┼───────┼─────────────┤
│四  │八十八年七月二│ 板檢觀護人室     │    無        │被告於停止強制戒治付保護管│
│    │十三日上午十時│                  │              │束期間，至板檢觀護人室驗尿│
│    │五十分許      │                  │              │查獲，經板檢以八十八年度毒│
│    │              │                  │              │偵字第八二０號聲請移轉管轄│
│    │              │                  │              │遭駁回，板檢再以八十八年度│
│    │              │                  │              │毒偵字第一八六一號移送本院│
│    │              │                  │              │併案審理。                │
├──┼───────┼─────────┼───────┼─────────────┤
│五  │八十九年一月十│ 苗栗縣竹南鎮保安 │安非他命二包（│被告於停止強制戒治付保護管│
│    │七日下午五時二│ 林二三八號       │二．一公克）、│束期間，為警查獲，經苗檢以│
│    │十五分許      │                  │玻璃頭一個。  │八十九年度毒偵字第一九二號│
│    │              │                  │              │移轉管轄，再經甲○以八十九│
│    │              │                  │              │年度毒偵字第一二二四號移送│
│    │              │                  │              │本院併案審理。            │
└──┴───────┴─────────┴───────┴─────────────┘


司法院資訊處製作；財團法人民間司法改革基金會備份。
